臺灣嘉義地方法院刑事判決　　　　　　　94年度簡上字第62號
上　訴　人　甲○○
即　被　告
　　　　　　乙○○
上列上訴人等即被告等被訴違反商標法案件，不服本院嘉義簡易
庭中華民國94年2月18日94年度嘉簡字第191號第一審判決（聲請
簡易判決處刑書案號：臺灣嘉義地方法院檢察署94年度核退偵字
第3號），提起上訴，本院合議庭判決如下：
    主  文
原判決撤銷。
甲○○共同連續明知為未得商標權人同意，於同一商品，使用相
同之註冊商標之商品而販賣，累犯，處有期徒刑陸月，如易科罰
金，以參佰元折算壹日。扣案如附表一、二所示之物，均沒收。
乙○○共同連續明知為未得商標權人同意，於同一商品，使用相
同之註冊商標之商品而販賣，處有期徒刑參月，如易科罰金，以
參佰元折算壹日。扣案如附表一、二所示之物，均沒收。
    事  實
一、甲○○於民國92年間，因違反商標法案件，經臺灣雲林地方
    法院於93年2月18日，以92年度簡上字第148號判決，判處有
    期徒刑4月，如易科罰金，以3百元折算1日確定，於93年4月
    8日易科罰金執行完畢。猶不知悔改，與乙○○二人，明知
    如附表三所示之圖樣係如附表一、二所示商標權人，向我國
    經濟部中央標準局及改制後之經濟部智慧財產局申請註冊，
    就所指定之商品，經核准取得商標專用權之商標圖樣，現仍
    在商標專用期限內，亦明知其等販售之皮包等物，係未得商
    標權人同意，於同一商品，使用相同於附表三所示註冊商標
    之仿冒商品，竟共同基於轉售圖利之概括犯意聯絡，自93年
    6月間某日起，由甲○○提供皮包等物品，而由乙○○在嘉
    義縣水上鄉中庄村中庄71之124號住處販售予不特定人，販
    售所得則由2人朋分。嗣於93年9月16日，為嘉義縣調查站持
    搜索票搜索其等之住處，始查獲上情，並於甲○○嘉義縣大
    林鎮溝背里溝背298號住處，扣得如附表一所示之物，於乙
    ○○上開住處，扣得如附表二所示之物。
二、案經法務部調查局嘉義縣調查站移送臺灣嘉義地方法院檢察
    署檢察官偵查聲請簡易判決處刑。
　　理  由
一、訊據被告甲○○、乙○○均矢口否認上揭犯罪事實，被告甲
    ○○辯稱：本案查獲的東西，是伊上次在菜市場被抓以後留
    下來的，伊把東西丟在家裡，並沒有買賣云云；被告乙○○
    則辯稱：伊沒有賣仿冒物品，有些東西是已經用過的，有些
    是甲○○送伊的云云。惟查，被告甲○○、乙○○對於上揭
    犯罪事實，業於調查站詢問時坦承不諱，並有路易威登產品
    鑑定意見書及說明書、CD鑑定證明書、CHANEL聲明書、BALL
    Y鑑定報告書、論衡國際法律事務所函附LV鑑定書各1份、薈
    萃商標協會台灣聯絡處函附鑑定證明書2份、商標註冊證6紙
    、商標圖樣22紙附卷可稽，另有如附表一、二所示物品扣案
    可資佐證，足認被告二人確有販賣仿冒商標商品之犯行。雖
    被告乙○○辯稱：在調查站時因為調查站人員對伊講話很大
    聲伊會害怕，而且伊急著要回去帶小孩，所以就順著他們的
    問話去回答云云。然被告乙○○於本院已供稱：調查站人員
    沒有對伊恐嚇、也沒有強迫伊，當時伊所陳述的是出於自由
    意志所言的，調查站記載的筆錄與伊所說的都有相符等語，
    足認被告乙○○於調查站之自白係出於自由意志而為陳述，
    具任意性，有證據能力。參諸被告乙○○於調查站之自白，
    核與被告甲○○於調查站之自白大致相符，且其二人之自白
    又有上揭證據可佐，足認被告二人之自白與事實相符，本院
    仍得採信二人之自白。是被告二人事後翻異前詞，而為上開
    辯解，均係飾卸之詞，委無足採。本件事證明確，被告二人
    違反商標法之犯行，均堪予認定。
二、核被告甲○○、乙○○所為，均係犯商標法第82條之販賣仿
    冒商標商品罪。被告二人就上開犯行，彼此間有犯意聯絡及
    行為分擔，均為共同正犯。被告二人同時販賣如附表一及如
    附表二編號1至5所示之仿冒商標商品，係以1行為同時侵害
    如附表一、二所示商標權人之法益，為想像競合犯，應從一
    重論處販賣仿冒商標商品罪。被告二人前後多次犯行，時間
    緊接，犯罪構成要件相同，顯係基於概括犯意反覆為之，為
    連續犯，應論以販賣仿冒商標商品罪一罪，並加重其刑。又
    被告甲○○於92年間，因違反商標法案件，經臺灣雲林地方
    法院於93年2月18日，以92年度簡上字第148號判決，判處有
    期徒刑4月，如易科罰金，以3百元折算1日確定，於93年4月
    8日易科罰金執行完畢，此有臺灣高等法院被告全國前案紀
    錄表1份在卷可參，其於受有期徒刑之執行完畢後，5年以內
    再犯本件有期徒刑以上之罪，為累犯，應依刑法第47條規定
    ，遞加重其刑。原審認被告二人罪證明確，予以論罪科刑，
    固非無見，惟查，在被告甲○○住處所扣得之休閒服2件，
    經鑑定結果認係不知名品牌衣服，此有薈萃商標協會台灣聯
    絡處函附鑑定證明書1份在卷可考，原審判決誤認係仿冒之
    「PRADA」休閒服而予沒收，又聲請簡易判決處刑書將被告
    甲○○、乙○○住處扣得之物，分別誤載為自被告乙○○、
    甲○○住處予以扣案，原審判決未察仍予引用，另將如附表
    二編號6、7所示之物品，認係被告違反商標法第82條所販賣
    之商品，而依商標法第83規定宣告沒收，均有未洽，上訴人
    等上訴意旨請求為無罪判決，雖無理由，然原審判決既有上
    述瑕疵，自應由本院撤銷原判決，另為適當之判決。爰審酌
    被告二人販賣仿冒商品以牟利之犯罪動機，其行為損及商標
    權人之商譽及合法利益，且嚴重破壞我國致力保護智慧財產
    權之國際名聲，及其販賣之期間、數量，暨事後否認犯行之
    犯後態度等一切情狀，各量處如主文所示之刑，並均諭知易
    科罰金之折算標準。扣案如附表一及如附表二編號1至5所示
    之仿冒商標商品，係被告二人共同違反商標法第82條之罪所
    販賣之商品；如附表二編號7之LV皮件型錄1本，則係被告乙
    ○○提供於服務使用之文書，爰依同法第83條規定，不問屬
    於犯人與否，均沒收之。又扣案附表二編號6之私人札記6張
    ，係被告乙○○所有供犯罪所用之物，爰依刑法第38條第1
    項第2款宣告沒收。至扣案之休閒服2件，既屬不知名品牌衣
    服，與本案無涉，爰不另為沒收之諭知。
據上論斷，應依刑事訴訟法第455條之1第1項、第3項、第369條
第1項、第364條、第299條第1項前段，商標法第82條、第83條，
刑法第11條前段、第28條、第56條、第55條、第47條、第41條第
1項前段、第38條第1項第2款，罰金罰鍰提高標準條例第2條，判
決如主文。
本案經檢察官廖素琪到庭執行職務。
中　　華　　民　　國　　94　　年　　6　　月　　27　　日
                    刑事第三庭  審判長法  官  沈福財
                                      法  官  陳端宜
                                      法  官  卓春慧
上列正本證明與原本無異。
本件不得上訴。
中　　華　　民　　國　　94　　年　　6　　月　　27　　日
                                      書記官  江芳耀
附錄本案論罪科刑法條全文：
商標法第81條：
未得商標權人或團體商標權人同意，有下列情形之一者，處三年
以下有期徒刑、拘役或科或併科新臺幣二十萬元以下罰金：
  一於同一商品或服務，使用相同之註冊商標或團體商標者。
  二於類似之商品或服務，使用相同之註冊商標或團體商標，有
    致相關消費者混淆認之虞者。
  三於同一或類似之商品或服務，使用近似於其註冊商標或團體
    商標之商標，有致關消費者混淆誤認之虞者。
商標法第82條：
明知為前條商品而販賣、意圖販賣而陳列、輸出或輸入者，處一
年以下有期徒刑、拘役或科或併科新臺幣五萬元以下罰金。
附表一：被告甲○○住處扣案物品
┌──┬───────────┬──┬────────────┐
│編號│物品種類              │數量│商標權人                │
├──┼───────────┼──┼────────────┤
│ 1  │仿冒「LV」皮包等物    │13件│法商路易威登馬爾悌耶公司│
│    │（旅行箱1件、手錶2只、│    │                        │
│    │皮包2個、皮夾2個、名片│    │                        │
│    │夾1個、化粧鏡1面、圍巾│    │                        │
│    │1條、休閒袋1個、休閒服│    │                        │
│    │2件）                 │    │                        │
├──┼───────────┼──┼────────────┤
│ 2  │仿冒「PRADA」皮包     │1個 │盧森堡商普瑞得有限公司  │
├──┼───────────┼──┼────────────┤
│ 3  │仿冒「CHANEL」皮夾等物│2件 │瑞士商香奈兒股份有限公司│
│    │（皮夾1個、太陽眼鏡1  │    │                        │
│    │副）                  │    │                        │
├──┼───────────┼──┼────────────┤
│ 4  │仿冒「CD」洋傘        │3把 │法商克莉絲汀迪奧高巧股  │
│    │                      │    │份有限公司              │
├──┼───────────┼──┼────────────┤
│ 5  │仿冒「BURBERRY」皮夾  │1個 │英商布拜里公司          │
├──┼───────────┼──┼────────────┤
│ 6  │仿冒「GUCCI」洋傘     │3把 │義大利商固喜歡固喜公司  │
└──┴───────────┴──┴────────────┘
 附表二：被告乙○○住處扣得之物品
┌──┬───────────┬──┬────────────┐
│編號│物品種類              │數量│商標權人                │
├──┼───────────┼──┼────────────┤
│ 1  │仿冒「LV」皮件        │11件│法商路易威登馬爾悌耶公司│
├──┼───────────┼──┼────────────┤
│ 2  │仿冒「CHANEL」皮件    │1件 │瑞士商香奈兒股份有限公司│
├──┼───────────┼──┼────────────┤
│ 3  │仿冒「CD」皮件        │1件 │法商克莉絲汀迪奧高巧股  │
│    │                      │    │份有限公司              │
├──┼───────────┼──┼────────────┤
│ 4  │仿冒「GUCCI」皮件     │6件 │義大利商固喜歡固喜公司  │
│    │                      │    │                        │
├──┼───────────┼──┼────────────┤
│ 5  │仿冒「BALLY」皮件     │1件 │瑞士商芭蕾鞋廠股份有限  │
│    │                      │    │公司                    │
├──┼───────────┼──┼────────────┘
│ 6  │私人札記              │6張 │
├──┼───────────┼──┤
│ 7  │LV皮件型錄            │1本 │
└──┴───────────┴──┘
